【裁判字號】    95,台上,1802
【裁判日期】    950817
【裁判案由】    第三人異議之訴
【裁判全文】
最高法院民事判決            九十五年度台上字第一八○二號
    上  訴  人  甲○○
                        之1號.
    訴訟代理人  游淑惠律師
    被  上訴人  東元電機股份有限公司
    法定代理人  乙○○
上列當事人間因第三人異議之訴事件，上訴人對於中華民國九十
四年九月二十七日台灣高等法院台中分院第二審判決（九十四年
度上字第一七二號），提起上訴，本院判決如下：
    主  文
上訴駁回。
第三審訴訟費用由上訴人負擔。
    理  由
本件上訴人主張：被上訴人向台灣彰化地方法院（下稱彰化地院
）聲請以九十年度執全字第一六六八號假扣押強制執行程序，對
訴外人京祥股份有限公司（下稱京祥公司）所有之電器產品（下
稱系爭動產）於民國九十年十月二十五日予以查封，惟所查封之
系爭動產除為伊自行買進之貨物外，兼有伊於九十年九月二十八
日，因對訴外人京祥公司有新台幣（下同）一千二百萬元之債權
，依其與訴外人京祥公司及佳鍠電器有限公司簽立清償債務契約
而受讓之電器產品，且該契約經公證在案；該讓渡之貨物皆於契
約訂立當日即交付於伊，故皆屬伊所有之財產，非本件執行程序
之查封效力所能及等情。爰依強制執行法第十五條之規定，提起
第三人異議之訴，求為撤銷上開假扣押執行程序（上訴人於原審
聲明上訴時，未列第一審共同被告點將家企業股份有限公司為被
上訴人，而於上訴理由中始併列之，嗣復具狀撤回對該部分之上
訴，故關於對第一審共同被告點將家企業股份有限公司部分，上
訴人已敗訴確定）。
被上訴人則以：上訴人所提出讓渡契約書僅具債權效力而無物權
移轉效力；又系爭動產，自始未曾搬移，並存放於假扣押現場即
訴外人京祥公司之營業場所，且訴外人京祥公司於查封時仍以出
賣人之地位將系爭查封之動產出售於他人，既繼續以所有人之地
位占有中，自始即未將系爭查封之動產於查封前交付於上訴人等
語，資為抗辯。
原審審理結果，以：查本件系爭動產係彰化地院經債權人即訴外
人大同綜合訊電股份有限公司之聲請，以九十年度執全字第一六
六八號假扣押強制執行程序，於九十年十月二十五日實施假扣押
查封程序，本件被上訴人所聲請之九十年度執全字第一六七二號
假扣押強制執行事件，則於九十年十月二十六日併入九十年度執
全字第一六六八號假扣押強制執行事件執行，業經依職權調閱上
開假扣押強制執行卷查明無訛。嗣被上訴人對訴外人京祥公司取
得執行名義，聲請彰化地院以九十二年度執字第一三○八五號為
本案強制執行，並於九十二年十月十四日聲請執行法院調卷拍賣
九十年度執全字第一六六八號假扣押強制執行事件所查封之系爭
動產，經執行法院通知訴外人華聲企業發展鑑定顧問有限公司鑑
價後，被上訴人認鑑定費甚鉅而自行陳報系爭動產之價值為二百
四十萬九千七百五十元，執行法院於拍賣當日因系爭動產已不在
原查封處所而未能完成拍賣，亦經查明上情屬實。則本件系爭動
產於執行法院實施假扣押之查封後，既已交付執行，即脫離假扣
押之處置，假扣押執行程序即已終結，上訴人提起本件第三人異
議之訴，請求撤銷假扣押執行程序，顯非法之所許（最高法院七
十五年台上字第二二二五號判例參照），應認上訴人之訴無理由
。綜上所述，本件上訴人於假扣押之標的脫離假扣押之處置後，
仍請求撤銷假扣押強制執行程序，為無理由，不應准許云云，為
其心證之所由得，並說明其餘攻擊、防禦方法不予審酌之理由，
爰將第一審所為上訴人敗訴之判決予以維持，駁回上訴人之上訴
，經核於法並無違誤。上訴論旨，就原審取捨證據、認定事實之
職權行使，指摘原判決違背法令，求予廢棄，非有理由。
據上論結，本件上訴為無理由。依民事訴訟法第四百八十一條、
第四百四十九條第一項、第七十八條，判決如主文。
中    華    民    國  九十五  年    八    月   十七   日
                      最高法院民事第八庭
                          審判長法官  朱  建  男
                                法官  顏  南  全
                                法官  許  澍  林
                                法官  鄭  傑  夫
                                法官  蘇  清  恭
      本件正本證明與原本無異
                                      書  記  官
中    華    民    國  九十五  年    八    月  二十九  日
                                                      J


司法院資訊處製作；財團法人民間司法改革基金會備份。
